【裁判字號】    97,小上,5
【裁判日期】    970826
【裁判案由】    給付票款
【裁判全文】
臺灣雲林地方法院民事裁定               97年度小上字第5號
上  訴  人  甲○○
被 上 訴人  乙○○
上列當事人間請求給付票款事件，上訴人對於中華民國97年2 月
14日本院斗六簡易庭96年度六小字第581號第一審判決提起上訴
，本院裁定如下：
    主  文
上訴駁回。
第二審訴訟費用由上訴人負擔。
    理  由
一、按對於小額程序之第一審裁判之上訴，非以其違背法令為理
    由，不得為之，民事訴訟法第436條之24第2項定有明文。所
    謂判決違背法令係指判決不適用法規或適用不當者而言。且
    依同法第436 條之25規定，上訴狀內應記載上訴理由，並表
    明原判決所違背之法令及其具體內容，以及依訴訟資料可認
    為原判決有違背法令之具體事實，上訴狀或理由書如未依此
    項方法表明者，即難認為已對小額訴訟第一審判決之違背法
    令有具體之指摘。又上訴理由如僅引用原審判決時之攻擊防
    禦方法作為上訴理由，應認為未對原審判決有何具體之指摘
    ，不得謂已合法表明上訴理由，其上訴均難認為合法。
二、本件上訴人係對於小額訴訟之第一審判決提起上訴，核其上
    訴理由狀所載仍一再指陳：系爭支票是上訴人向訴外人廖煌
    坤簽賭六合彩輸錢所簽發，廖煌坤為防範其賭博罪被舉發，
    才以被上訴人為人頭提示系爭支票，故廖煌坤之證詞不可採
    ; 且被上訴人在原審所主張系爭支票係由被上訴人自己之銀
    行帳戶代收提示，然經上訴人查證結果不實等語。核係關於
    證據評價及事實認定是否妥適之指摘，並未具體指出原審判
    決有如何違背法令之情事，更未指明原審判決所違反之法令
    條項或其內容以及依訴訟資料有何判決違背法令之具體事實
    ，參諸前開說明，自不得謂已合法表明上訴理由。從而本件
    上訴，顯難認為合法，應予駁回。
三、又按訴之變更或追加，如新訴專屬他法院管轄或不得行同種
    之訴訟程序者，不得為之，民事訴訟法第257 條定有明文。
    且上開規定依同法第436 條之32第2 項準用同法第463 條規
    定，於小額訴訟程序之上訴程序準用之。上訴人另聲請將本
    件上訴變更為提起再審之訴云云。因二者審級不同，變更後
    之新訴專屬原審判決法院管轄，且再審之訴係對於確定判決
    之救濟程序，而上訴則係對於未確定判決之救濟程序，二者
    訴訟程序不同，依上開規定意旨，上訴人之聲請於法不合，
    不予准許，應併予裁定駁回。
四、依民事訴訟法第436 條之32第2 項、第444 條第1 項前段、
    第463條、第257條、第95條、第78條，裁定如主文。
中    華    民    國    97    年    8     月    26    日
                  民事第二庭    審判長法  官  林秋火
                                      法  官  陳秋如
                                      法  官  黃一馨
以上正本係照原本作成。
本裁定不得抗告。
中    華    民    國    97    年    8     月    26    日
                                      書記官  楊麗雪


司法院資訊處製作；財團法人民間司法改革基金會備份。
